【裁判字號】    97,上易,2154
【裁判日期】    980121
【裁判案由】    違反毒品危害防制條例
【裁判全文】
臺灣高等法院臺中分院刑事判決        97年度上易字第2154號
上  訴  人
即  被  告  甲○○
上列上訴人因違反毒品危害防制條例案件，不服臺灣臺中地方法
院97年度易字第3444號中華民國97年10月21日第一審判決（起訴
案號：臺灣臺中地方法院檢察署97年度毒偵字第3627號），提起
上訴，本院判決如下：
    主  文
上訴駁回。
    事  實
一、甲○○前因施用毒品案件，經觀察、勒戒，認無繼續施用毒
    品之傾向，於民國95年7月4日執行完畢釋放，並由臺灣臺中
    地方法院檢察署檢察官以95年度毒偵字第 237號為不起訴處
    分確定。又曾因施用毒品案件，經臺灣臺中地方法院判處有
    期徒刑4月確定，嗣經減刑為有期徒刑2月，於96年 7月16日
    執行完畢。詎其仍不知悔改，於前開觀察、勒戒執行完畢釋
    放後 5年內，另基於施用第二級毒品甲基安非他命之犯意，
    於97年4月30日中午某時，在其位於臺中市○區○○街66之1
    號住處，以置於玻璃球吸食器內燒烤產生煙霧藉供吸食之方
    式，非法施用第二級毒品甲基安非他命1次。嗣於97年 5月2
    日上午 3時20分許，為警採尿送驗，結果呈第二級毒品甲基
    安非他命代謝物之陽性反應而查知上情。
二、案經臺中市警察局第二分局報請臺灣臺中地方法院檢察署檢
    察官偵查起訴。
    理  由
一、上開犯罪事實，業據被告甲○○迭於原審及本院審理時坦承
    不諱，且其於警詢時為警採集之尿液，經送中山醫學大學附
    設醫院檢驗科藥物檢測中心以氣相層析質譜儀 (GC/MS)檢驗
    結果，呈甲基安非他命陽性反應，此有該中心出具之尿液檢
    驗報告1紙附卷可稽（見警卷第7頁），此外，復有真實姓名
    對照表在卷可查，足認被告任意性自白與事實相符，其確有
    前揭施用第二級毒品甲基安非他命之犯行無訛。而被告前曾
    因施用毒品案件，經觀察、勒戒，認無繼續施用毒品之傾向
    ，於95年7月4日執行完畢釋放，並由臺灣臺中地方法院檢察
    署檢察官以95年度毒偵字第 237號為不起訴處分確定，有臺
    灣臺中地方法院檢察署刑案資料查註紀錄表及臺灣高等法院
    被告全國前案紀錄表各一份在卷足憑，故被告於前揭觀察勒
    戒執行完畢釋放後，五年內再為施用第二級毒品之犯行，本
    件事證明確，被告施用第二級毒品甲基安非他命之犯行洵堪
    認定，應予依法論科。
二、查甲基安非他命係毒品危害防制條例第2條第2項第 2款規定
    之第二級毒品，是核被告所為，係犯同條例第10條第 2項之
    施用第二級毒品罪。被告因施用而持有第二級毒品之低度行
    為，為施用之高度行為所吸收，不另論罪。再被告有如犯罪
    事實欄所載曾受有期徒刑執行完畢之前科，此有臺灣臺中地
    方法院檢察署刑案資料查註紀錄表及臺灣高等法院被告全國
    前案紀錄表各一份在卷足憑，其於 5年以內故意再犯本件有
    期徒刑以上之罪，為累犯，應依刑法第47條第 1項之規定，
    加重其刑。
三、原審以本案事證明確，並審酌被告一再施用毒品，仍不知戒
    惕，再次施用第二級毒品，無視於毒品對於自身健康之戕害
    及國家對於杜絕毒品犯罪之禁令，不知戒除惡習，然念及被
    告於原審審理時坦承犯行，態度良好，其施用毒品並無危害
    他人，本之施用毒品者均有相當程度之成癮性及心理依賴，
    其犯罪心態與一般刑法犯罪之本質並不相同，容應以「病人
    」之角度為考量，並側重適當之醫學治療及心理矯治為宜，
    及被告施用毒品之次數等一切情狀，量處如原審判決主文所
    示之刑。核其認事用法均無不當，量刑亦屬妥適。被告上訴
    意旨略以：伊因母親有糖尿病、坐骨神經痛，最近要開刀，
    常常要往醫院來回奔跑，而弟弟又是公務人員，不能常常回
    家照顧母親，伊又是單親，要扶養十歲之子及照料母親之生
    活起居，原判決量處有期徒刑七月，不得易科罰金，原審量
    刑顯然過重等語，指摘原判決不當，惟按刑之量定，係實體
    法上賦予法院得自由裁量之事項，倘其未逾越法律所規定之
    範圍，又未明顯違背正義，即不得任意指摘為違法。本件原
    審量刑時，已依刑法第57條之規定審酌被告之上開一切情狀
    ，而量處罪刑，經核原審並未逾越法律所規定之範圍，又無
    明顯違背正義，被告執前詞指摘原判決不當，其上訴並無理
    由，應予駁回。
據上論斷，應依刑事訴訟法第368條，判決如主文。
本案經檢察官乙○○到庭執行職務。
中    華    民    國    98    年     1    月    21    日
            刑事第一庭  審判長法  官  陳  紀  綱
                              法  官  陳  欣  安
                              法  官  張  智  雄
上列正本證明與原本無異。
不得上訴。
                              書記官  謝  雅  惠
中    華    民    國    98    年    1     月    22    日
附錄本案論罪科刑法條全文
毒品危害防制條例第十條
施用第一級毒品者，處六月以上五年以下有期徒刑。
施用第二級毒品者，處三年以下有期徒刑。


司法院資訊處製作；財團法人民間司法改革基金會備份。
